臺灣桃園地方法院小額民事判決　　110年度壢保險小字第292號
原　　　告　明台產物保險股份有限公司

法定代理人　長瀬耕一
訴訟代理人　陳振盛　
　　　　　　莊友仁　
被　　　告　張孟雲　
訴訟代理人　張曉雯　
上列當事人間請求損害賠償事件，本院於民國110年9月22日言詞
辯論終結，判決如下：
    主    文
一、被告應給付原告新臺幣（下同）33,111元，及自民國110 年
    6 月12日起至清償日止，按週年利率5 ％計算之利息。
二、原告其餘之訴駁回。
三、訴訟費用1,000 元，由被告負擔875元，餘由原告負擔。
四、本判決原告勝訴部分得假執行。
    理  由  要  領
一、按民事訴訟法第436 條之8 第1 項規定：「關於請求給付金
    錢或其他代替物或有價證券之訴訟，其標的金額或價額在新
    台幣十萬元以下者，適用本章所定之小額程序。」同法第43
    6 條之18規定：「判決書得僅記載主文，就當事人有爭執事
    項，於必要時得加記理由要領。」
二、原告主張
    被告於108 年5 月4 日11時54分許，駕駛車牌號碼000-0000
    號普通重型機車（下稱肇事機車），行經桃園市龍潭區中正
    路三林段前，因過失，撞擊原告所承保訴外人廖媚珠所有之
    車牌號碼000-0000號自小客車（下稱系爭車輛），經原告查
    證屬實後賠付必要修復費用共70,212元（其中工資、塗裝為
    24,776元、零件為45,436元），原告經扣除零件折舊費用後
    ，仍有37,860元之損害。爰依民法侵權行為及保險法第53條
    第1 項規定，提起本件訴訟等語，並聲明：被告應給付原告
    37,860元，及自起訴狀繕本送達翌日起至清償日止，按週年
    利率5 ％計算之利息。
三、被告答辯
    事故當下系爭車輛駕駛人有說各自處理就好，所以被告才會
    直接離去。且系爭車輛沒有什麼傷痕，請求賠償金額並不合
    理。被告有長期憂鬱症因此想不開等語。並聲明：原告之訴
    駁回。
四、是依上開說明，以下僅就（一）被告是否已就本件事故與訴
    外人廖媚珠達成和解？（二）原告得請求賠償之金額若干？
    記載理由要領如下：
（一）被告是否已就本件事故與訴外人廖媚珠達成和解？
    ⒈按民事訴訟法第277 條本文規定：「當事人主張有利於己
      之事實者，就其事實有舉證之責任。」又按原告對於自己
      主張之事實已盡證明之責後，被告對其主張，如抗辯其不
      實並提出反對之主張者，則被告對其反對之主張，亦應負
      證明之責，此為舉證責任分擔之原則。又各當事人就其所
      主張有利於己之事實，均應負舉證之責，故一方已有適當
      之證明者，相對人欲否認其主張，即不得不更舉反證（最
      高法院99年台上字4835號判決意旨參照）。
    ⒉本件被告主張其於事故當下已與系爭車輛駕駛人達成和解
      等語。惟被告並未提出任何證據證明其主張，已難逕採。
      且本件事故發生時，系爭車輛駕駛人為訴外人陳耀堡，有
      道路交通事故談話紀錄表在卷可參（見本院卷第27頁）。
      而系爭車輛之所有人為訴外人陳媚珠，有系爭車輛行車執
      照在卷可參（見本院卷第8 頁）。訴外人陳耀堡既非系爭
      車輛之所有人，則縱使訴外人陳耀堡確實有於事故當時與
      被告合意各自處理，亦不妨礙訴外人廖媚珠之損害賠償請
      求權，是被告此部分所辯，並不可採。
（二）原告得請求賠償之金額若干？
    ⒈按民法第213 條第1 、3 項規定：「負損害賠償責任者，
      除法律另有規定或契約另有訂定外，應回復他方損害發生
      前之原狀。第1 項情形，債權人得請求支付回復原狀所必
      要之費用，以代回復原狀。」又所謂必要修復費用，如修
      理材料以新品換舊品時，應予折舊（最高法院77年度第9
      次民事庭會議決議參照）。
    ⒉經查，系爭車輛修理費用為70,212元（其中工資、塗裝為
      24,776元、零件為45,436元），有估價單及統一發票等件
      可證（見本院卷第12至14頁）。惟肇事機車碰撞系爭車輛
      之位置，為系爭車輛之左後保險桿，有監視器錄影畫面截
      圖在卷可參（見本院卷第52至54頁）。是上開估價單中關
      於1 輪拆裝工資416 元、輪胎鋼圈更換工資139 元及鋁圈
      零件15,826元，尚難認與本件事故有關，應予剔除，是與
      本件事故有關之修復費用應為53,831元（其中工資、塗裝
      為24,221元、零件為29,610元）。
    ⒊而原告既係以新零件替代舊零件，自應就零件費用計算並
      扣除折舊，始屬公平。依行政院所頒固定資產耐用年數表
      及固定資產折舊率之規定，系爭車輛之耐用年數為5 年，
      依定率遞減法每年折舊1000分之369 ，另依營利事業所得
      稅查核準則第95條第6 項規定：「固定資產提列折舊採用
      定率遞減法者，以1 年為計算單位，其使用期間未滿1 年
      者，按實際使用之月數相當於全年之比例計算之，不滿1
      月者，以1 月計。」
    ⒋查系爭車輛之出廠年月為105 年9 月，有系爭車輛行車執
      照可證（見本院卷第8 頁），迄至系爭事故發生時即108
      年5 月4 日，已使用2 年8 月，則零件扣除折舊後之修復
      費用估定為8,890 元（詳如附表之計算式），加計工資、
      塗裝24,221元，共計33,111元。則原告請求金額在此範圍
      內，為有理由，逾此部分之請求，則屬無據。
五、綜上所述，原告依侵權行為及保險代位之法律關係，請求被
    告給付33,111元，及自110 年6 月12日（見本院卷第22頁）
    起至清償日止，按週年利率5 ％計算之利息，為有理由，應
    予准許。逾此部分之請求則屬無據，應予駁回。
六、本件原告勝訴部分係依民事訴訟法第436 條之8 適用小額訴
    訟程序所為之判決，應就被告敗訴部分，依同法第436 條之
    20規定，依職權宣告假執行。
七、訴訟費用負擔之依據：民事訴訟法第79條。並依職權確定訴
    訟費用額如主文第3 項所示。
中    華    民    國   110    年    10    月    15    日
                    中壢簡易庭    法  官  周仕弘
以上為正本係照原本作成。
如不服本判決，應於送達後20日內，向本院提出上訴狀並表明上
訴理由，如於本判決宣示後送達前提起上訴者，應於判決送達後
20日內補提上訴理由書（須附繕本）。
中    華    民    國   110    年    10    月    15    日
                                  書記官  巫嘉芸
附表
┌────┬────────────┬───────────┐
│折舊時間│ 折舊值                 │折舊後價值            │
├────┼────────────┼───────────┤
│第1 年  │29,610×0.369=10,926    │29,610 -10,926=18,684 │
├────┼────────────┼───────────┤
│第2 年  │18,684×0.369=6,894     │18,684 -6,894=11,790  │
├────┼────────────┼───────────┤
│第3 年  │11,790×0.369 ×( 8/12) │11,790-2,900=8,890    │
│        │=2,900                  │                      │
└────┴────────────┴───────────┘
附錄：
一、民事訴訟法第436條之24第2項：
    對於小額程序之第一審裁判上訴或抗告，非以其違背法令為
    理由，不得為之。
二、民事訴訟法第436條之25：
    上訴狀內應記載上訴理由，表明下列各款事項：
    (一)原判決所違背之法令及其具體內容。
    (二)依訴訟資料可認為原判決有違背法令之具體事實。